6/14/23, 8:12 AM InfoJobs - CV

# InfoJobs

Por leer en Native English - US Market - Business Development Representative (B2B)



## Cabin crew en Qatar Airways

CV actualizado el 23/01/2023

Edad: 30 años (23/01/1993)

Carnet de conducir: B

Autónomo: No

Madrid V Tú pides: Madrid

Nacionalidad: España

Vehículo propio: Sí

Género: Mujer

## Killer questions

Please tell us about your experience working on the phone, thank you.

I don't really have any experience working on the phone, but I do have experience talking to customers from all over the world, and I've dedicated my whole life to customers service.







## Experiencias

Noviembre 2015 - Abril 2020 (4 años y 5 meses)

#### Cabin crew

Qatar Airways | Arquitectura y planificación

6/14/23, 8:12 AM InfoJobs - CV

Premium Cabin Crew

Nivel Empleado/a

Categoría y subcategoría Otros: Sin especificar

Marzo 2015 - Octubre 2015 (7 meses)

Monitora

Madrid City Tour | Turismo

- Venta de tickets - Asistencia al cliente

Nivel Empleado/a

Categoría y subcategoría Atención a clientes: Atención al cliente

#### **Estudios**

Estudios reglados

Septiembre 2010 - Junio 2013 (2 años y 9 meses)

#### **Bachillerato**

Otros estudios

Diciembre 2022

### Licencia de piloto comercial

European Flyers

Octubre 2022

#### **AVSEC**

Groundforce

#### Conocimientos

Aptitudes de organización Aptitudes interpersonales Aptitudes para la comunicación Atención al cliente Caja

Campañas Comunicación eficaz dependienta Distribución de bebidas y refrescos Escucha activa

experiencia cara al público Gestión de documentos Inglés Italiano Proactividad Programación de citas

Resolución de confictos Ropa Trabajo en equipo venta al detalle Ventas al por menor Liderazgo situacional

Retail

#### **Idiomas**

Italiano Nativo

Inglés Avanzado

Español Nativo

6/14/23, 8:12 AM InfoJobs - CV

## Situación laboral y preferencias

Situación laboral No tengo trabajo

Puesto preferido Vendedor/a - Recepcionista - Asistente Contrato preferido De duración determinada, De relevo

Jornada preferida Indiferente

Disponibilidad para cambiar de

residencia

Mala

Disponibilidad para viajar Buena

Categorías preferidas Atención a clientes (Atención al cliente)